臺灣板橋地方法院刑事判決　　　　　　　95年度訴字第3814號
公　訴　人　臺灣板橋地方法院檢察署檢察官
被　　　告　甲○○
選任辯護人　楊延壽律師
上列被告因毒品案件，經檢察官提起公訴（95年度少連偵字第13
5 號），本院判決如下：
    主  文
甲○○成年人與未滿十八歲之少年共同販賣第二級毒品，處有期
徒刑參年捌月。
扣案之第二級毒品MDMA（共貳拾顆）均沒收並銷燬之。
    事  實
一、甲○○與少年羅○○（年籍詳卷）明知MDMA係毒品危害防制
    條例所列管之第2 級毒品，不得販賣，竟共同基於販賣之犯
    意，於向姓名年籍身分不詳綽號「小夫」之成年男子，以每
    顆MDMA【經鑑驗結果含MDA 成分，下同】新臺幣（下同）25
    0 元之價格販入後，欲以每顆350 元售出。於民國（下同）
    95年8 月11日，通過不詳姓名年籍綽號「ㄚ淵」之成年男子
    之電腦網路「豆豆聊天室」（網址為http：//219.87.177.5
    7 ），以暱稱：「新店笨蛋：賣藥需要+MSNv00000000 」而
    傳述販賣第2 級毒品MDMA之訊息。經姓名年籍不詳之成年人
    發現該刊登訊息，即上網MSN 即時通帳號「v00000000 」與
    羅○○聯絡商談買賣該第2 級毒品事宜，再由甲○○與羅○
    ○共同攜帶第2 級毒品MDMA，於同年8 月11日23時30分許，
    至臺北縣板橋市○○路○段375號前，尚未售出，即為警查獲
    ，並扣得第2 級毒品MDMA共20顆，因悉上情。
二、案經臺北縣政府警察局土城分局報告臺灣板橋地方法院檢察
    署檢察官偵查起訴。
    理  由
一、本案檢察官、被告及選任辯護人於本院審判程序（見本院96
    年10月30日準備程序筆錄），已就本案如下之證據資料之證
    據能力為不爭執之陳述，且均得作為本案證據，經本院審酌
    結果，認為下列所採之證據，並無違法取證或證據力有明顯
    偏低情形，以資為證據，並無不當，是徵諸刑事訴訟法第15
    9 條之5 規定本旨，本案經調查之證據，均應認為有證據能
    力，合先敘明。
二、認定事實所憑證據及理由：
(一)、上揭事實，業據被告甲○○坦承不諱，核與證人羅○○證述
    （95年8 月12日、9 月14日本院少年法庭訊問筆錄、臺灣臺
    北地方法院少年法庭96年4 月24日少年法庭訊問筆錄）一同
    攜帶第2 級毒品MDMA共20顆前往上述地址為出賣一情，暨證
    人（即現場查獲員警）王振魯、林悟斌證述查獲整體情節，
    互核各屬相符；並有臺北縣政府警察局汐止分局查獲涉嫌毒
    品危害防制條例毒品初步鑑驗報告單、臺灣檢驗科技股份有
    限公司95年9 月6 日濫用藥物檢驗報告鑑驗，以氣相層析質
    譜儀法確認結果，有第2 級毒品MDA 之陽性反應、通聯紀錄
    並用戶資料等，以及扣案之MDMA共20顆等資為佐證，據上，
    被告自白核與事實相符，本件事證明確，被告犯行，足以認
    定。
(二)、按販賣毒品罪，係行為人明知其為毒品，意圖販賣營利，而
    將毒品購入或賣出，有一於此，犯罪即屬完成，無須二者兼
    備，此與意圖販賣而持有毒品罪，係指行為人以意圖販賣營
    利以外之原因而持有毒品，其後始起意營利販賣者（例如因
    為他人之贈與或寄藏而持有，嗣後始起意為販賣者而言），
    並非相同。因此，所謂販賣毒品者，並不以販入之後，復行
    賣出為必要條件，只要以營利為目的，將毒品購入或賣出，
    有一於此，其犯罪就已經完成，故不論販入或賣出之行為，
    皆屬販賣行為之一部分（最高法院88年度臺上字第2398號、
    90年度臺上字第1204號、91年度臺上字第1143號判決意旨參
    照）。是被告雖未達成賣出之結果，仍屬販賣行為之完成。
    核被告甲○○如上所述犯行，係犯毒品危害防制條例第4 條
    第2 項之販賣第2 級毒品罪；其持有前開毒品之低度行為，
    為其販賣毒品之高度行為所吸收，不另論罪；其與少年羅○
    ○間，有犯意之聯絡暨行為之相互聯繫關係，為共同正犯；
    被告甲○○為73年6 月30日生為本件犯行時，係年滿20歲之
    成年人，與14歲以上未滿18歲之羅○○（79年3 月4 日生）
    共犯前罪，應依兒童及少年福利法第70條第1 項加重其刑，
    然無期徒刑依法不得加重，僅就有期徒刑部分加重之；另查
    ，被告成年尚屬未幾，因年輕識淺而觸犯本罪，衡之本案販
    賣第2 級毒品罪之最輕本刑為無期徒刑或7 年以上有期徒刑
    ，倘處以最輕本刑（本件尚須依兒童及少年福利法第70條第
    1 項與少年共犯之例加重其刑），猶嫌過重，情輕法重，有
    情堪憫恕之處，爰依刑法第59條規定，減輕其刑；並依法先
    加後減。爰審酌被告明知第2 級毒品對於人體有所危害，竟
    圖私利，該行為輕則戕害身心，重則引發更多各種犯罪，實
    為多種犯罪之源頭，影響國民身心健康及社會風氣非微。惟
    念其犯後坦承犯行，態度良好，且所販賣及查獲毒品之數量
    尚非甚鉅並尚未得財即為警查獲等一切情狀，酌情量處如主
    文所示之刑。本案被告被訴法條為毒品危害妨制條例第4 條
    第2 項，為減刑條例第3 條第1 項第7 款所列不予減刑之罪
    名，且如上所述宣告之刑，核與減刑條例第3 條第1 項所定
    「宣告之刑未逾1 年6 月」之限制要件不合，無該減刑條例
    之適用，附帶敘明。
(三)、扣案之第二級毒品MDMA共20顆，均應依毒品危害防制條例第
    18條第1 項前段之規定，沒收銷燬之。再被告雖有本件販賣
    毒品，然尚未得財，不生沒收所得之問題，附帶說明。
據上論斷，應依刑事訴訟法第299 條第1 項前段，毒品危害防制
條例第4 條第2 項、第18條第1 項，刑法第11條前段、第28條、
第59條，兒童及少年福利法第70條第1 項，判決如主文。
本案經檢察官吳文正到庭執行職務。
中　　華　　民　　國　　96　　年　　11　　月　　20　　日
                  刑事第5 庭審判長法　官  陳財旺
                                  法  官  潘長生
                                  法　官　黎錦福
上列正本證明與原本無異。
如不服本判決，應於判決送達後10日內敘明上訴理由，向本院提
出上訴狀（應附繕本），上訴於臺灣高等法院。
                                  書記官  蔡麗春
中　　華　　民　　國　　96　　年　　11　　月　　20　　日
附錄本案論罪科刑法條全文：
毒品危害防制條例第4條
製造、運輸、販賣第一級毒品者，處死刑或無期徒刑；處無期徒
刑者，得併科新臺幣1 千萬元以下罰金。
製造、運輸、販賣第二級毒品者，處無期徒刑或7 年以上有期徒
刑，得併科新臺幣7 百萬元以下罰金。
製造、運輸、販賣第三級毒品者，處5 年以上有期徒刑，得併科
新臺幣5 百萬元以下罰金。
製造、運輸、販賣第四級毒品者，處3 年以上10年以下有期徒刑
，得併科新臺幣3 百萬元以下罰金。
製造、運輸、販賣專供製造或施用毒品之器具者，處1 年以上7
年以下有期徒刑，得併科新臺幣1 百萬元以下罰金。
前五項之未遂犯罰之。
